【裁判字號】    95,易,2330
【裁判日期】    950919
【裁判案由】    加重竊盜
【裁判全文】
臺灣臺中地方法院刑事判決              95年度易字第2330號
公  訴  人  臺灣臺中地方法院檢察署檢察官
被      告  乙○○
上列被告因竊盜案件，經檢察官提起公訴（九十五年度偵字第一
五五九七號），本院合議庭裁定改以簡式審判程序審理後，判決
如下：
    主  文
乙○○攜帶兇器於夜間侵入住宅竊盜，累犯，處有期徒刑捌月。
扣案之螺絲起子壹支沒收。
    事  實
一、乙○○前曾於民國八十二年間，因先後違反肅清煙毒條例、
    麻醉藥品管理條例等案件，經臺灣高等法院臺中分院各判處
    有期徒刑三年、三月，並定應執行之刑有徒刑三年二月，於
    八十二年十月十二日確定，於八十三年三月十六日入監執行
    ，於八十五年七月二十五日假釋出監，嗣另犯肅清煙毒條例
    條例案件，經撤銷假釋執行殘刑三年二月三十日，於九十四
    年九月三十日縮刑期滿而執行完畢，猶不知悔改，因貪圖一
    時之便，竟意圖為自己不法之所有，於九十五年六月二十七
    日凌晨零時十分許，攜帶客觀上足以傷害人生命、身體足供
    兇器使用之螺絲起子一支，侵入甲○○所居住位於臺中縣大
    里市○○路七六號之住處，竊取甲○○所有之置放該處之車
    號ＧＹＱ－四五六號重型機車一輛，得手後，旋即駛離現場
    。嗣於同日凌晨一時許，為警在臺中縣大里市○○路一三四
    巷底查獲，並扣得乙○○所有供犯竊盜罪所用之螺絲起子一
    支。
二、案經臺中縣警察局霧峰分局報請臺灣臺中地方法院檢察署檢
    察官偵查起訴。
    理  由
一、訊據被告乙○○對於上揭竊盜之事實坦承不諱，並經證人甲
    ○○於警詢中證稱屬實，復有贓物認領保管單一份、現場圖
    一份、現場照片二張附卷可稽，且有扣案之螺絲起子一支足
    資佐證，應認被告之自白與事實相符。本件事證明確，被告
    之犯行洵堪認定。
二、查螺絲起子係金屬製品，質地堅硬，且一端頗為尖銳，在客
    觀上足以對人之生命、身體構成威脅，自屬兇器之一種。是
    核被告乙○○所為，係犯刑法第三百二十一條第一項第一款
    、第三款之攜帶兇器於夜間侵入住宅竊盜罪（起訴書雖贅載
    同條第一項第二款，惟業經公訴人當庭更正起訴法條為刑法
    第三百二十一條第一項第一款、第三款，併予指明）。又被
    告行為後，刑法第四十七條、第四十九條業已修正，修正後
    刑法第四十七條第一項規定「受徒刑之執行完畢，或一部之
    執行而赦免後，五年以內故意再犯有期徒刑以上之罪者，為
    累犯，加重本刑至二分之一。」，修正後刑法第四十九條規
    定「累犯之規定，於前所犯罪在外國法院受裁判者，不適用
    之。」，與修正前刑法第四十七條規定「受有期徒刑之執行
    完畢，或受無期徒刑或有期徒刑一部之執行而赦免後，五年
    以內再犯有期徒刑以上之罪者，為累犯，加重本刑至二分之
    一。」修正前刑法第四十九條規定「累犯之規定，於前所犯
    罪依軍法或於外國法院受裁判者，不適用之。」不同。修正
    後刑法關於累犯之規定，其五年以內再犯之罪以故意犯為限
    ，始應論以累犯，惟如前案係依軍法審判者，亦應論以累犯
    。修正前刑法關於累犯之規定，其五年以內再犯之罪以有期
    徒刑以上之罪（不分故意犯或過失犯），均應論以累犯，惟
    如前案係依軍法審判者，則不應論以累犯。而新舊法比較，
    應綜其全部之結果，而為比較，是單僅就現行法之規定為比
    較，尚無從認定刑法關於累犯之規定既係新法或舊法對被告
    有利，仍應依個別具體案件為新舊法比較。被告前曾於八十
    二年間，因先後違反肅清煙毒條例、麻醉藥品管理條例等案
    件，經臺灣高等法院臺中分院各判處有期徒刑三年、三月，
    並定應執行之刑有徒刑三年二月，於八十二年十月十二日確
    定，於八十三年三月十六日入監執行，於八十五年七月二十
    五日假釋出監，嗣另犯肅清煙毒條例條例案件，經撤銷假釋
    執行殘刑三年二月三十日，於九十四年九月三十日縮刑期滿
    而執行完畢，有臺灣高等法院被告前案紀錄表在卷可查，其
    前受有期徒刑之執行完畢後，五年以內故意再犯本件有期徒
    刑以上之罪，不論依新舊法規定，均應論以累犯，並無有利
    或不利之情形，故本件應依刑法第二條第一項前段規定，逕
    行適用行為時之法律即修正前刑法第四十七條規定，論以累
    犯，並加重其刑。爰審酌被告犯罪之動機係為貪圖一時之便
    、犯罪手段尚屬平和、所生危害非鉅、竊盜之次數僅有一次
    及犯後坦承犯行、態度良好等一切情狀，量處如主文所示之
    刑，以資懲儆。末查，扣案之螺絲起子一支，係被告所有供
    其犯竊盜罪所用之物，業據被告供明在卷，爰依刑法第三十
    八條第一項第二款宣告沒收。
據上論斷，應依刑事訴訟法第二百七十三條之一第一項、第二百
九十九條第一項前段，刑法第二條第一項前段、第三百二十一條
第一項第一款、第三款、（修正前）第四十七條、第三十八條第
一項第二款，判決如主文。
中    華    民    國    95    年    9     月    19    日
                        臺灣臺中地方法院刑事第十一庭
                                法  官  王世華
上正本證明與原本無異。
如不服本判決，應於送達後十日內向本院提出上訴狀（須附繕
本），上訴於台灣高等法院台中分院。
                                書記官  劉易柔
中    華    民    國    95    年    9     月    19    日
附錄論罪科刑法條
刑法第三百二十一條：
犯竊盜罪而有左列情形之一者，處六月以上、五年以下有期徒刑
：
一  於夜間侵入住宅或有人居住之建築物、船艦、或隱匿其內而
    犯之者。
二  毀越門扇、牆垣或其他安全設備而犯之者。
三  攜帶凶器而犯之者。
四  結夥三人以上而犯之者。
五  乘火災、水災或其他災害之際而犯之者。
六  在車站或埠頭而犯之者。
前項之未遂犯罰之。


司法院資訊處製作；財團法人民間司法改革基金會備份。
